---
title: ""
---

```{r}
#| echo: false
#| message: false
#| warning: false

library(readxl)

biblioteca <- read_excel("data/biblioteca.xlsx")
```

# 📚 Biblioteca Comunitaria

Encuentra información útil organizada por temas.

<div class="buscador-biblioteca">

<label for="buscador">🔎 ¿Qué estás buscando?</label>

<input
type="text"
id="buscador"
placeholder="Escribe una palabra o tema..."
>

</div>

<div id="resultados-busqueda"></div>

<script>
document.addEventListener("DOMContentLoaded", function() {

  var buscador = document.getElementById("buscador");
  var resultados = document.getElementById("resultados-busqueda");

  buscador.addEventListener("input", function() {

    var texto = this.value.toLowerCase().trim();

    /* Solo buscamos documentos que están dentro de las categorías */
    var documentos = document.querySelectorAll(
      ".categoria .documento"
    );

    var categorias = document.querySelectorAll(".categoria");

    /* Sin búsqueda */
    if (texto === "") {

      categorias.forEach(function(categoria) {
        categoria.style.display = "";
      });

      resultados.innerHTML = "";

      return;
    }

    /* Ocultar las categorías */
    categorias.forEach(function(categoria) {
      categoria.style.display = "none";
    });

    resultados.innerHTML = "";

    var encontrados = [];

    documentos.forEach(function(documento) {

      var contenido = documento.innerText.toLowerCase();

      if (contenido.includes(texto)) {
        encontrados.push(documento);
      }

    });

    /* Sin resultados */
    if (encontrados.length === 0) {

      resultados.innerHTML =
        '<p class="sin-resultados">' +
        'No encontramos documentos relacionados con <strong>"' +
        texto +
        '"</strong>.' +
        '</p>';

      return;
    }

    /* Encabezado */
    resultados.innerHTML =
      '<h3>🔎 Resultados de búsqueda</h3>' +
      '<p class="numero-resultados">' +
      encontrados.length +
      (encontrados.length === 1
        ? ' documento encontrado'
        : ' documentos encontrados') +
      '</p>';

    /* Mostrar resultados */
    encontrados.forEach(function(documento) {

      var copia = documento.cloneNode(true);

      resultados.appendChild(copia);

    });

  });

});
</script>

```{r}
#| echo: false
#| results: asis

descripciones <- c(
  "Copropiedad inmobiliaria" = "Aquí encontrarás información sobre la organización, administración y convivencia en condominios.",
  
  "Uso, cuidado y garantías de las viviendas" = "Aquí encontrarás información para el uso, cuidado, mantención y garantías de tu vivienda.",
  
  "Talleres PIS" = "Aquí encontrarás materiales e información desarrollados en los talleres del Programa de Integración Social.",
  
  "Subsidios" = "Aquí encontrarás información sobre subsidios habitacionales, sus características y principales requisitos.",
  
  "Organización Vecinal y Juntas de Vecinos" = "Aquí encontrarás información para organizarse, participar y fortalecer la vida comunitaria."
)

categorias <- unique(biblioteca$Categoria)

for (categoria in categorias) {

  documentos <- biblioteca[biblioteca$Categoria == categoria, ]

  cat('<details class="categoria">')

  cat('<summary>')
  cat('<span class="categoria-titulo">📂 ', categoria, '</span>')
  cat('</summary>')

  cat('<div class="categoria-contenido">')

  if (categoria %in% names(descripciones)) {

    cat(
      '<p class="categoria-descripcion">',
      descripciones[categoria],
      '</p>'
    )

  }

  cat(
    '<p class="numero-documentos">',
    nrow(documentos),
    ' documentos disponibles</p>'
  )

  for (i in 1:nrow(documentos)) {

    cat('<div class="documento">')

    cat(
      '<h4>📄 ',
      documentos$Titulo[i],
      '</h4>'
    )

    cat(
      '<p>',
      documentos$Descripcion[i],
      '</p>'
    )

    cat(
      '<a class="boton-documento" href="',
      documentos$Enlace[i],
      '" target="_blank">',
      'Consultar documento →',
      '</a>'
    )

    cat('</div>')

  }

  cat('</div>')
  cat('</details>')

}
```